【裁判字號】    90,簡上,8
【裁判日期】    900926
【裁判案由】    給付票款
【裁判全文】
臺灣新竹地方法院民事判決  九十年度簡上字第八號
    上  訴  人  丙○○
    被上訴人    甲○○
    訴訟代理人  乙○○
右當事人間給付票款事件，上訴人對於中華民國八十九年十二月三十日本院竹北簡易
庭八十九年度竹北簡字第二六七號第一審判決提起上訴，本院判決如左：
    主      文
原判決廢棄。
被上訴人在第一審之訴駁回。
第一、二審訴訟費用由被上訴人負擔。
    事實及理由
一、被上訴人主張：伊執有上訴人背書如附表所示之支票二紙（下稱系爭支票），詎
    其分別於民國八十八年十二月二十七日、三十日為付款之提示，竟不獲付款，為
    此請求上訴人給付票款新台幣（下同）四十二萬元及法定利息，伊並不認識系爭
    支票發票人，係其他三位背書人向伊借款而取得系爭支票，上訴人應係冤枉者等
    情，並聲明駁回上訴人之上訴。
二、上訴人則以：伊未曾於系爭支票上背書，系爭支票上背書之印章亦非伊所有，且
    伊並不認識系爭支票發票人曾菊蘭，應係另一背書人賀新富盜刻、盜蓋者等語置
    辯，並聲明（一）原判決廢棄。（二）駁回被上訴人在原審之訴。
三、被上訴人主張之事實，固據其提出支票及退票理由單各二紙為証，惟上訴人否認
    背書之真正，辯稱系爭支票上之背書並非伊所為，其上之印章亦非伊所有之印章
    ，不應令伊負背書人責任等語。經查，支票為無因證券，僅就支票作成前之債務
    關係毋庸證明其原因而已，至該支票本身是否真實，即應由支票債權人負證明之
    責（最高法院五十年台上字第一六五九號判例參照），且當事人主張有利於己之
    事實者，就該事實應負舉證之責，民事訴訟法第二百七十七條亦定有明文；本件
    上訴人既否認系爭支票上之背書係伊所為，自應由被上訴人負舉証責任，惟被上
    訴人就此並無法舉証以實其說，且亦陳述上訴人應係冤枉等情，足見上訴人所辯
    堪以採信；被上訴人既無法舉出其他證據以證明系爭支票背書之真正，從而，被
    上訴人依票據之法律關係請求上訴人給付系爭票款及利息，為無理由。
四、綜上所述，上訴人既否認系爭支票背書之真正，被上訴人亦未能舉證證明該背書
    之真正，應認被上訴人基於票據之法律關係，請求上訴人給付票款四十二萬元及
    自各提示日起至清償日止，按年息百分之六計算之法定利息，洵屬無據，應予駁
    回。原審未及審究而為被上訴人勝訴之判決，尚有未洽。上訴意旨指摘原判決不
    當，求予廢棄改判，為有理由，爰由本院予以廢棄改判如主文第二項所示。
五、據上論結，本件上訴為有理由，依民事訴訟法第四百三十六條之一第三項、第四
    百五十條、第七十八條，判決如主文。
中      華      民      國    九十    年      九      月    二十六    日
                                  臺灣新竹地方法院民事第二庭
~B審判長法官  蔡孟芳
~B法      官  雷雅雯
~B法      官  林南薰
右為正本係照原本作成
不得上訴
~B法院書記官  林淑瑜
中      華      民      國    九十    年      九      月    二十六    日
~F0
~T48
附表：
┌─┬─┬───┬─────┬────┬─────┬─────┬─────┬────┐
│編│種│發票人│付  款  人│背書人  │發  票  日│提  示  日│票面金額  │支票號碼│
│號│類│      │          │        │          │          │（新台幣）│        │
├─┼─┼───┼─────┼────┼─────┼─────┼─────┼────┤
│１│支│曾菊蘭│華南商業銀│丙○○等│八十八年十│八十八年十│二十一萬元│ＧＢ七九│
│  │票│      │行大安分行│        │二月二十五│二月二十七│          │一四七六│
│  │  │      │          │        │日        │日        │          │０號    │
├─┼─┼───┼─────┼────┼─────┼─────┼─────┼────┤
│２│支│曾菊蘭│華南商業銀│丙○○等│八十八年十│八十八年十│二十一萬元│ＧＢ七九│
│  │票│      │行大安分行│        │二月三十日│二月三十日│          │一四七六│
│  │  │      │          │        │          │          │          │一號    │
└─┴─┴───┴─────┴────┴─────┴─────┴─────┴────┘


司法院資訊處製作；財團法人民間司法改革基金會備份。
